臺灣高等法院臺中分院民事裁定　96年度抗字第592號
抗告人　　　大眾營造有限公司
法定代理人　甲○○
相對人　　　日泰營造有限公司
法定代理人　高　蘭
代　理　人　龔正文律師
上列當事間假扣押事件，抗告人對於中華民國96年4月18日臺灣
苗栗地方法院96裁全字第533號裁定，提起抗告，本院裁定如下
：
    主  文
抗告駁回。
抗告訴訟費用由抗告人負擔。
    理  由
一、相對人即聲請人（下稱相對人）在原法院聲請意旨略以：相
    對人擔保抗告人承攬退輔會台北榮民技術服務中心「陸軍急
    要生活設施改善工程－神鷹營區－土木改善工程」之連帶保
    證人，惟抗告人無法進場施作，造成嚴重損失，退輔會台北
    榮民技服務中心已向連帶保證人請求負連帶清償之責任，有
    存證信函為證，相對人曾以台中法院郵局第7873號存證信函
    通知抗告人進場施作，抗告人竟置之不理，抗告人因無法履
    約進場施作，相對人即需負連帶保證責任，惟相對人欲進場
    施作系爭工程時，必須先行代墊支付抗告人積欠其他廠商之
    工程款，方可進場施作，代墊費用陸續產生，抗告人恐將所
    有財產搬移它處，有脫產之疑，為保障相對人之權益，願供
    擔保，以代釋明，請求其中新台幣（下同）700萬元為假扣
    押裁定聲請等語。原法院審酌相對人提出之承攬契約書、存
    證信函、代墊款項明細表影本等件，認相對人主張假扣押之
    原因，雖未能盡釋明之責，惟既陳明願供擔保，應認足補其
    釋明之欠缺，因而酌定相當供擔保金額准為假扣押之裁定，
    核並無不合。
二、抗告意旨略以：相對人前於95年4月3日以與本件同一事由，
    向台灣苗栗地方法院（下稱苗栗地院）聲請假扣押裁定（95
    年度裁全字第546號），再於95年10月26日以相同證物、不
    同事由向台灣台中地方法院（下稱台中地院）聲請假扣押裁
    定（95年度裁全字第14119號），今又以與96年4月3日同一
    事由聲請本件假扣柙，核係同一事由之重複請求，違反一事
    不再理原則，顯無理由。又按假扣押作為保全程序，係為防
    免債務人脫產而暫以扣押以保全將來之執行，是民事訴訟法
    第522條第1項、第523條第1項及第526條第1項乃訂明聲請人
    應予釋明之規定，本件相對人既已先以不同事由聲請前開二
    次假扣押查封執行，則可推知：債務人已無其他財產可再
    保全，若有其他財產，亦無脫產之虞，若有其他財產，
    亦可以先前之假扣柙執行程序予以「追加執行」，顯無再予
    聲請本件假扣押之必要，況本件相對人亦未釋明就同一事由
    有另為保全必要之事證，本件聲請自有未合，爰請求廢棄原
    裁定等語。
三、經查，按「債權人就金錢請求或得易為金錢請求之請求，欲
    保全強制執行者，得聲請假扣押」、「請求及假扣押之原因
    ，應釋明之。前項釋明如有不足，而債權人陳明願供擔保或
    法院認為適當者，法院得定相當之擔保，命供擔保後為假扣
    押」，民事訴訟法第522條第1項、第526條第1、2項分別定
    有明文。本件相對人就其請求及假扣押之原因，雖未能盡釋
    明之責，惟既陳明願供擔保，依前開法條規定，應認已足補
    釋明之不足，原法院因而酌定相當供擔保金額，裁定准予假
    扣押，核無不當。至於抗告意旨指摘本件假扣押係重覆申請
    ，相對人未盡釋明之責等語部分，經查，相對人前向苗栗地
    院聲請之95年度裁全字第546號裁定，因抗告人以相對人未
    於限期內起訴，聲請撤銷假扣押裁定，業經苗栗地院以95年
    度全聲字第31號裁定撤銷，並已確定，有苗栗地院95年度裁
    全聲字第31號裁定、本院96年度抗更(一)字第222號裁定、最
    高法院96年度台抗字第493號裁定影本在本院卷為證（見本
    院卷證一、證二），足認該裁定已不存在，本件即無重覆聲
    請可言。另抗告人向台中地院聲請獲准之95 年度裁全字第
    14119號裁定，其欲保全之債權為相對人代墊抗告人積欠其
    他廠商之工程款963,319元其中之90萬元，有上開95年度裁
    全字第14119號裁定、民事假扣押狀影本在本院卷為證（見
    證三），核與本件欲保全者為700萬元之代墊款為不同債權
    ，難認無再保全之必要，至於相對人就未盡釋明之責部分，
    已陳明願供擔保以代釋明，既詳前述，是本件抗告人再執前
    詞指摘原裁定不當，求予廢棄，即屬無據，本件抗告為無理
    由，應予駁回。
據上論結，本件抗告無理由，依民事訴訟法495條之1第1項、第
449條第1項、第95條、第78條，裁定如主文。
中　　華　　民　　國　　96　　年　　12　　月　　25　　日
                  民事第六庭　　審判長法　官　袁再興
                                      法　官  盧江陽
                                      法　官  陳賢慧
以上正本係照原本作成。
再為抗告應以適用法規顯有錯誤為理由，並經本院之許可，該許
可以原裁定所涉及之法律見解具有原則上之重要性者為限。
如提起再抗告者應於裁定送達後十日內向本院提出抗告理由狀（
須按照他造人數附具繕本）並繳納抗告裁判費新臺幣壹仟元，同
時委任律師或具有律師資格之關係人為代理人。
                                      書記官　金珍華
中　　華　　民　　國　　96　　年　　12　　月　　26　　日
                                                      Ｃ
